臺灣高等法院刑事裁定
110年度聲字第678號
聲  請  人  臺灣高等檢察署檢察官
受  刑  人  林家群



上列聲請人因受刑人數罪併罰有二裁判以上，聲請定其應執行之
刑（聲請案號：110年度執聲字第184號），本院裁定如下：
    主  文
林家群因犯如附表所示各罪所處之刑，應執行有期徒刑玖年拾月
。
    理  由
一、聲請意旨略以：上列受刑人林家群（下稱受刑人）因違反毒
    品危害防制條例等數罪，先後經判決確定如附表，應依刑法
    第53條、第51條第5款規定，定其應執行之刑，爰依刑事訴
    訟法第477條第1項聲請裁定等語。
二、按數罪併罰，有二裁判以上，依同法第51條規定，定其應執
    行之刑，其宣告多數有期徒刑者，於各刑中之最長期以上，
    各刑合併之刑期以下，定其刑期，但不得逾30年，刑法第50
    條第1項但書第1款、第2項、第53條及第51條第5款分別定有
    明文。
三、經查，受刑人因違反毒品危害防制條例等數罪，經本院先後
    判處如附表所示之刑，均經分別確定在案。茲檢察官就受刑
    人於判決確定前所犯如附表所示各罪所處之刑，聲請最後事
    實審之本院定其應執行之刑，本院審核認聲請正當，權衡行
    為人之責任非難重複之程度與整體刑法目的及相關刑事政策
    ，依刑法第51條第5款規定，定其應執行之刑如主文所示。
四、依刑事訴訟法第477條第1項，刑法第53條、第51條第5款，
    裁定如主文。
中　　華　　民　　國　　110 　年　　2 　　月　　8 　　日
                  刑事第九庭  審判長法  官  潘翠雪
                                    法  官  陳俞婷
                                    法  官  俞秀美
以上正本證明與原本無異。
如不服本裁定，應於收受送達後五日內向本院提出抗告狀。
                                    書記官  廖純瑜
中　　華　　民　　國　　110 　年　　2 　　月　　8 　　日
附表：
編號  1 2 3 罪名  毒品危害防制條例 毒品危害防制條例 毒品危害防制條例 宣告刑  有期徒刑1年10月 有期徒刑3年6月 有期徒刑3年6月 犯罪日期  107/08/18 107/04/17 107/04/19 偵查(自訴)機關 年度案號  新竹地檢107年度偵字第11839、12393、12561號、108年度偵字第307、309、310、379、第1585號 臺北地檢108年度偵 字第2360號 臺北地檢108年度偵 字第2360號 最後 事實審 法院 臺灣高院 臺灣高院 臺灣高院  案號 108年度上訴字第  3428 號 109年度上訴字第  2820 號 109年度上訴字第  2820 號  判決日期 109/03/05 109/11/10 109/11/10 確定 判決 法院 臺灣高院 臺灣高院 臺灣高院  案號 108年度上訴字第 3428 號 109年度上訴字第 2820 號 109年度上訴字第 2820 號  判決確定日期 109/04/08 109/12/16 109/12/16 是否為得易科罰金之案件  否 否 否 備註  新竹地檢109年度 執字第2249號 臺北地檢110年度 執字第476號 臺北地檢110年度 執字第476號    編號2至27應執行有期徒刑8年6月  
編號  4 5 6 罪名  毒品危害防制條例 毒品危害防制條例 毒品危害防制條例 宣告刑  有期徒刑3年6月 有期徒刑3年6月 有期徒刑3年6月 犯罪日期  107/04/21 107/04/26 107/04/27 偵查(自訴)機關 年度案號  臺北地檢108年度偵 字第2360號 臺北地檢108年度偵 字第2360號 臺北地檢108年度偵 字第2360號 最後 事實審 法院 臺灣高院 臺灣高院 臺灣高院  案號 109年度上訴字第  2820 號 109年度上訴字第  2820 號 109年度上訴字第 2820 號  判決日期 109/11/10 109/11/10 109/11/10 確定 判決 法院 臺灣高院 臺灣高院 臺灣高院  案號 109年度上訴字第 2820 號 109年度上訴字第 2820 號 109年度上訴字第  2820 號  判決確定日期 109/12/16 109/12/16 109/12/16 是否為得易科 罰金之案件  否 否 否 備 註  臺北地檢110年度 執字第476號 臺北地檢110年度 執字第476號 臺北地檢110年度 執字第476號   編號2至27應執行有期徒刑8年6月   
編號  7 8 9 罪名  毒品危害防制條例 毒品危害防制條例 毒品危害防制條例 宣告刑  有期徒刑3年6月 有期徒刑3年6月 有期徒刑3年6月 犯罪日期  107/05/01 107/05/04 107/05/07 偵查(自訴)機關 年度案號  臺北地檢108年度偵 字第2360號 臺北地檢108年度偵 字第2360號 臺北地檢108年度偵 字第2360號 最後 事實審 法院 臺灣高院 臺灣高院 臺灣高院  案號 109年度上訴字第 2820 號 109年度上訴字第  2820 號 109年度上訴字第 2820 號  判決日期 109/11/10 109/11/10 109/11/10 確定 判決 法院 臺灣高院 臺灣高院 臺灣高院  案號 109年度上訴字第 2820 號 109年度上訴字第 2820 號 109年度上訴字第  2820 號  判決確定日期 109/12/16 109/12/16 109/12/16 是否為得易科罰金之案件  否 否 否 備註  臺北地檢110年度執字第476號 臺北地檢110年度執字第476號 臺北地檢110年度執字第476號   編號2至27應執行有期徒刑8年6月   
編號  10 11 12 罪名  毒品危害防制條例 毒品危害防制條例 毒品危害防制條例 宣告刑  有期徒刑3年6月 有期徒刑3年6月 有期徒刑3年6月 犯罪日期  107/05/11 107/05/12 107/05/17 偵查(自訴)機關 年度案號  臺北地檢108年度偵 字第2360號 臺北地檢108年度偵 字第2360號 臺北地檢108年度偵 字第2360號 最後 事實審 法院 臺灣高院 臺灣高院 臺灣南院  案號 109年度上訴字第  2820 號 109年度上訴字第  2820 號 109年度上訴字第 2820 號  判決日期 109/11/10 109/11/10 109/11/10 確定 判決 法院 臺灣高院 臺灣南院 臺灣高院  案號 109年度上訴字第 2820 號 109年度上訴字第 2820 號 109年度上訴字第 2820 號  判決確定日期 109/12/16 109/12/16 109/12/16 是否為得易科 罰金之案件  否 否 否 備註  臺北地檢110年度 執字第476號 臺北地檢110年度 執字第476號 臺北地檢110年度 執字第476號   編號2至27應執行有期徒刑8年6月   
編號  13 14 15 罪名  毒品危害防制條例 毒品危害防制條例 毒品危害防制條例 宣告刑  有期徒刑3年9月 有期徒刑3年6月 有期徒刑3年6月 犯罪日期  107/05/19 107/06/02 107/06/04 偵查(自訴)機關 年度案號  臺北地檢108年度偵 字第2360號 臺北地檢108年度偵 字第2360號 臺北地檢108年度偵 字第2360號 最後 事實審 法院 臺灣高院 臺灣高院 臺灣高院  案號 109年度上訴字第  2820 號 109年度上訴字第  2820 號 109年度上訴字第  2820 號  判決日期 109/11/10 109/11/10 109/11/10 確定 判決 法院 臺灣高院 臺灣高院 臺灣高院  案號 109年度上訴字第  2820 號 109年度上訴字第      2820 號 109年度上訴字第 2820 號  判決確定日期 109/12/16 109/12/16 109/12/16 是否為得易科 罰金之案件  否 否 否 備註   臺北地檢110年度 執字第476號 臺北地檢110年度 執字第476號 臺北地檢110年度 執字第476號   編號2至27應執行有期徒刑8年6月   

編號  16 17 18 罪名  毒品危害防制條例 毒品危害防制條例 毒品危害防制條例 宣告刑  有期徒刑3年6月 有期徒刑3年7月 有期徒刑3年6月 犯罪日期  107/06/05 107/06/14 107/06/14 偵查(自訴)機關年度案號  臺北地檢108年度镇 字第2360號 臺北地檢108年度福 字第2360號 臺北地檢108年度偵 字第2360號 最後 事實審 法院 臺灣高院 臺灣高院 臺灣高院  案號 109年度上訴字第 2820 號 109年度上訴字第  2820 號 109年度上訴字第  2820 號  判決日期 109/11/10 109/11/10 109/11/10 確定 判決 法院 臺灣高院 臺灣高院 臺灣高院  案號 109年度上訴字第 2820 號 109年度上訴字第 2820 號 109年度上訴字第 2820 號  判決確定日期 109/12/16 109/12/16 109/12/16 是否為得易科 罰金之案件  否 否 否 備註  臺北地檢110年度 執字第476號 臺北地檢110年度 執字第476號 臺北地檢110年度 執字第476號   編號2至27應執行有期徒刑8年6月   
編號  19 20 21 罪名  毒品危害防制條例 毒品危害防制條例 毒品危害防制條例 宣告刑  有期徒刑3年6月 有期徒刑3年8月 有期徒刑3年7月 犯罪日期  107/06/22 107/06/24 107/06/28 偵查(自訴)機關 年度案號  臺北地檢108年度偵 字第2360號 臺北地檢108年度偵 字第2360號 臺北地檢108年度偵 字第2360號 最後 事實審 法院 臺灣高院 臺灣高院 臺灣高院  案號 109年度上訴字第 2820 號 109年度上訴字第  2820 號 109年度上訴字第 2820 號  判決日期 109/11/10 109/11/10 109/11/10 確定 判決 法院 臺灣高院 臺灣高院 臺灣高院  案號 109年度上訴字第 2820 號 109年度上訴字第 2820 號 109年度上訴字第 2820 號  判決確定日期 109/12/16 109/12/16 109/12/16 是否為得易科罰金之案件  否 否 否 備註  臺北地檢110年度 執字第476號 臺北地檢110年度 執字第476號 臺北地檢110年度 執字第476號   編號2至27應執行有期徒刑8年6月   
編號  22 23 24 罪名  毒品危害防制條例 毒品危害防制條例 毒品危害防制條例 宣告刑  有期徒刑3年6月 有期徒刑3年6月 有期徒刑3年6月 犯罪日期  107/07/10 107/07/15 107/07/26 偵查(自訴)機關 年度案號  臺北地檢108年度偵 字第2360號 臺北地檢108年度偵 字第2360號 臺北地檢108年度偵 字第2360號 最後 事實審 法院 臺灣高院 臺灣高院 臺灣高院  案號 109年度上訴字第 2820 號 109年度上訴字第 2820 號 109年度上訴字第 2820 號  判決日期 109/11/10 109/11/10 109/11/10 確定 判決 法院 臺灣高院 臺灣高院 臺灣高院  案號 109年度上訴字第 2820 號 109年度上訴字第 2820 號 109年度上訴字第  2820 號  判決確定日期 109/12/16 109/12/16 109/12/16 是否為得易科 罰金之案件  否 否 否 備註  臺北地檢110年度 執字第476號 臺北地檢110年度 執字第476號 臺北地檢110年度 執字第476號   編號2至27應執行有期徒刑8年6月   
編號  25 26 27 罪名  毒品危害防制條例 毒品危害防制條例 毒品危害防制條例 宣告刑  有期徒刑3年7月 有期徒刑3年7月 有期徒刑3年7月 犯罪日期  107/08/04 107/08/07 107/08/11 偵查(自訴)機關 年度案號  臺北地檢108年度偵 字第2360號 臺北地檢108年度偵 字第2360號 臺北地檢108年度偵 字第2360號 最後 事實審 法院 臺灣高院 臺灣高院 臺灣高院  案號 109年度上訴字第 2820 號 109年度上訴字第  2820 號 109年度上訴字第 2820 號  判決日期 109/11/10 109/11/10 109/11/10 確定 判決 法院 臺灣高院 臺灣高院 臺灣高院  案號 109年度上訴字第  2820 號 109年度上訴字第 2820 號 109年度上訴字第 2820 號  判決確定日期 109/12/16 109/12/16 109/12/16 是否為得易科 罰金之案件  否 否 否 備註  臺北地檢110年度 執字第476號 臺北地檢110年度 執字第476號 臺北地檢110年度 執字第476號   編號2至27應執行有期徒刑8年6月